# 上市公司审计

提问人：zjs0082002 时间：2014-02-25 14:06:11
今年年审时碰到这样一个问题：一上市公司 2013 年 6 月之前其各分公司资金均通过内部银行（结算中心）核算，在内行都有专户，收支均通过此专户（有严格的内控程序），各分公司账上基本无货币资金，但现在集团（上市公司的母公司）新设立了一家财务公司（上市公司持股35%），各分公司在此财务公司都开有银行账户，资金的核算不再通过内部结算中心，而是各生产分公司通过运销分公司销售收到的款项直接进入各分公司在财务公司的银行账户上，各分公司使用此账户上资金时也不再通过内行的把控。想问大家的是，集团母公司这样做是不是使得上市公司失去了对自己资金的控制？资金控制权掌握在集团母公司手里，是不是上市公司内部控制的缺陷？

回答人：chenyiwei
1 、沪深交易所对於上市公司在集团财务公司的存贷款（尤其是不在上市公司合并报表范围内的集团财务公司的存贷款）都有相应的信息披露要求，深交所还要求年报审计的事务所出具专项说明。 2 、除了在规范的财务公司的存贷款以外，上市公司一般不得参与集团的集中资金管理，以免影响上市公司的独立性。